臺灣士林地方法院民事裁定
                                   110年度湖簡聲字第54號
聲  請  人
即  原  告  黃源泉  
訴訟代理人  張世潔律師
相  對  人
即  被  告  張雪麗  
            管秀蓮即蘇明宏之承受訴訟人

            蘇郁婷即蘇明宏之承受訴訟人

            蘇晉毅即蘇明宏之承受訴訟人

            蘇昱中即蘇明宏之承受訴訟人

參  加  人  黃文煌  
上列當事人間確認本票債權不存在事件，聲請人聲請確定訴訟費
用額，本院依聲請裁定如下：
    主  文
相對人張雪麗應給付聲請人之訴訟費用額確定為新臺幣捌萬參仟
柒佰肆拾陸元，及自本裁定送達相對人之翌日起至清償日止，按
週年利率百分之五計算之利息。
相對人管秀蓮、蘇郁婷、蘇晉毅、蘇昱中（即均為蘇明宏之承受
訴訟人）應連帶給付聲請人之訴訟費用額確定為新臺幣捌萬參仟
柒佰肆拾陸元，及自本裁定送達相對人之翌日起至清償日止，按
週年利率百分之五計算之利息。
    理  由
一、按訴訟費用，由敗訴之當事人負擔。又法院未於訴訟費用之
    裁判確定其費用額者，第一審受訴法院於該裁判有執行力後
    ，應依聲請以裁定確定之。依第一項確定之訴訟費用額，應
    於裁定送達之翌日起，加給按法定利率計算之利息。當事人
    分擔訴訟費用者，法院為確定費用額之裁判時，除前條第二
    項情形外，應視為各當事人應負擔之費用，已就相等之額抵
    銷，而確定其一造應賠償他造之差額。民事訴訟法第78條、
    第91條第1項、第3項、第93條分別定有明文。而所謂訴訟費
    用，包括裁判費、同法第77條之23至第77條之25所定之費用
    ，即訴訟文書之影印費、攝影費、抄錄費、翻譯費、證人及
    鑑定人日旅費，及其他進行訴訟之必要費用。
二、本件當事人間請求確認本票債權不存在事件（下稱系爭事件
    ），聲請人聲請確定訴訟費用額。經查，系爭事件業經本院
    107年度湖訴字第5號判決、臺灣高等法院（下稱高院）107
    年度上字第988號判決、最高法院109年度台上字第1811號判
    決、高院109年度上更一字第231號判決確定，第二審判決第
    一、二審訴訟費用，由被上訴人（即蘇明宏）負擔十分之一
    ，餘由上訴人（即聲請人）負擔。嗣經最高法院以109年度
    台上字第1811號判決將原判決關於駁回上訴人（即聲請人）
    其餘上訴及該訴訟費用部分廢棄發回高院，高院以109年度
    上更一字第231號判決第一、二審（除確定部分外）及發回
    前第三審訴訟費用由被上訴人（即相對人）張雪麗負擔百分
    之四十五，被上訴人（即相對人）管秀蓮、蘇郁婷、蘇晉毅
    、蘇昱中連帶負擔百分之四十五，餘由上訴人（即聲請人）
    負擔。參加訴訟費用由參加人負擔，全案現已告確定，業經
    本院調取系爭事件卷宗查閱屬實。是相對人就聲請人前已支
    付且應由相對人負擔之第一、二審及發回前第三審訴訟費用
    部分（詳如附表），自應返還予聲請人，並應依法加計法定
    遲延利息。
三、至第三審律師之酬金，經第三審法院以裁定確定其數額後，
    方得將其支出之律師酬金作為訴訟費用（最高法院93年台抗
    字第632號裁定意旨參照）。本件聲請人就第三審律師酬金
    部分，並未提出經最高法院裁定確定其數額之裁定，則聲請
    人逕向本院聲請確定該部分之訴訟費用額，與法尚有未合，
    附此敘明。
四、爰裁定確定為如主文所示金額。　　　　
中　　華　　民　　國　　110 　年　　11　　月　　24　　日
                  內湖簡易庭法  官  鄭欣怡
以上正本係照原本作成。
如不服本裁定，應於送達後10日內，向本院提出抗告狀並表明抗
告理由，如於本裁定宣示後送達前提起抗告者，應於裁定送達後
10日內補提抗告理由書(須附繕本)。
中　　華　　民　　國　　110 　年　　11　　月　　24　　日
                            書記官  王盈淳
附表：（金額均為新臺幣、元以下四捨五入）
審級     項  目   金 額    說  明  一 裁判費 4萬9,114元 由聲請人墊付  二 裁判費 7萬3,522元 由聲請人墊付  證人旅費 530元 由相對人墊付  參加訴訟裁判費 1,000元 由參加人墊付  三 裁判費 6萬9,661元 由聲請人墊付                                       合計：19萬3,827元    一、第一、二審（確定部分）訴訟費用負擔說明如下： 1.第一、二審訴訟費用，由相對人張雪麗、蘇明宏負擔十分之一（蘇明宏部分，由管秀蓮、蘇郁婷、蘇晉毅、蘇昱中承受訴訟），餘由聲請人負擔。 2.第二審相對人未上訴而確定部分為25萬9,667元，應徵第一審裁判費2,760元、第二審裁判費4,140元，由相對人張雪麗、蘇明宏負擔690元【計算式：（2,760＋4,140）×1/10＝690】，即相對人張雪麗負擔345元，相對人管秀蓮、蘇郁婷、蘇晉毅、蘇昱中連帶負擔345元，其餘6,210元由聲請人負擔【計算式：（2,760＋4,140）－690＝6,210】。 二、第一、二審（除確定部分外）及發回前第三審訴訟費用負      擔說明如下：   1.第一、二審（除確定部分外）及發回前第三審訴訟費用由相對人張雪麗負擔百分之四十五，相對人管秀蓮、蘇郁婷、蘇晉毅、蘇昱中連帶負擔百分之四十五，餘由聲請人負擔。參加訴訟費用由參加人負擔。 2.聲請人、相對人及參加人各應負擔之費用計算如下： （1）第一審訴訟費用（除確定部分外）為4萬6,354元（計算式：49,114－2,760＝46,354），其中2萬859元（計算式：46,354×0.45＝20,859）應由相對人張雪麗負擔，其中2萬859元（計算式：46,354×0.45＝20,859）應由相對人管秀蓮、蘇郁婷、蘇晉毅、蘇昱中連帶負擔，其餘4,636元【計算式：46,354－（20,859×2）＝4,636】由聲請人負擔。 （2）第二審訴訟費用（除確定部分外）為6萬9,912元（計算式：73,522＋530－4,140＝69,912），其中3萬1,460元（計算式：69,912×0.45＝31,460）應由相對人張雪麗負擔，其中3萬1,460元（計算式：69,912×0.45＝31,460）應由相對人管秀蓮、蘇郁婷、蘇晉毅、蘇昱中連帶負擔，其餘6,992元【計算式：69,912－（31,460×2）＝6,992】由聲請人負擔。參加訴訟費用1,000元由參加人負擔。 （3）發回前第三審訴訟費用6萬9,661元，其中3萬1,347元（計算式：69,661×0.45＝31,347）應由相對人張雪麗負擔，其中3萬1,347元（計算式：69,661×0.45＝31,347）應由相對人管秀蓮、蘇郁婷、蘇晉毅、蘇昱中連帶負擔，其餘6,967元【計算式：69,661－（31,347×2）＝6,967】由聲請人負擔。 3.又第二審參加訴訟裁判費1,000元已由參加人自行繳納，故無補繳問題，附此敘明。　 三、綜上，聲請人應負擔2萬4,805元（計算式：6,210＋4,636＋6,992＋6,967＝24,805）；相對人張雪麗應負擔8萬4,011元（計算式：345＋20,859＋31,460＋31,347＝84,011）；相對人管秀蓮、蘇郁婷、蘇晉毅、蘇昱中應連帶負擔8萬4,011元（計算式：345＋20,859＋31,460＋31,347＝84,011）。再由相對人張雪麗扣除已墊付之530元之半數即265元後，相對人張雪麗尚應給付聲請人8萬3,746元（計算式：84,011－265＝83,746），相對人管秀蓮、蘇郁婷、蘇晉毅、蘇昱中扣除已墊付之530元之半數即265元後，相對人管秀蓮、蘇郁婷、蘇晉毅、蘇昱中尚應連帶給付聲請人8萬3,746元（計算式：84,011－265＝83,746）。